# 单一结构化主体是否纳入合并

提问人：爱鱼 儿的瓶 tl 时间：2021-12-29 21:31:36
求助陈老师：
陈老师您好：
根据合并及其他主体中权益的准则规定：准则明确，对于投资方为非投资主体的，所有可以控制的SPV均应纳入合并，没有豁免。然后想请教下，母公司为非投资性主体，正面的二级单位设立了一个合伙企业，二级子公司A为管理人，二级子公司B为LP，这个合伙企业为单一主体，所投产品在合伙协议中也约定好了，合伙企业就是一个通道。AB均认为均不能控制，以金融工具计量，那么在集团母公司层面是否应当将该合伙企业纳入了合并？而公司认为该合伙企业实际就是一个通道，穿透来看就是一个单一的投资产品，在GP/LP层面以金融工具计量足可以反映业务实质，不应该在母公司层面将其纳入合并，任空多出一个二级单位（该SPV）。项目组没有查到类似处理案例，请指点

回答人：chenyiwei
在集团母公司层面应当将该合伙企业纳入合并，属于集团可控制的结构化主体。合并报表层面反映该合伙企业下面的底层资产。